# 生产商或经销商出租人的融资租赁会计处理

提问人：595699395 时间：2020-08-12 21:29:00
租赁准则应用指南例 55 中：
租赁期届满时，乙公司可以 100 元购买该设备，预计租赁到期日该设备的公允价值不低于 1500000 元，乙公司对此金额提供担保；租赁期内该设备的保险、维修等费用均由乙公司自行承担。假设不考虑其他因素和各项税费影响。
在该举例中既存在购买选择权，也存在担保余值，但是在计算租赁首款额时只包含了购买选择权，没有包含担保余值，请问这是为什么呢？

回答人：chenyiwei
这是因为购买选择权的行权价仅为名义金额，远低于租赁期届满时租赁资产的预计公允价值，因此基本确定承租人将会行权。在承租人行权的情况下，担保余值对会计处理并无实际意义。